【裁判字號】    95,交聲,1756
【裁判日期】    951229
【裁判案由】    交管條例聲異
【裁判全文】
臺灣板橋地方法院交通事件裁定        95年度交聲字第1754號
原處分機關  交通部公路總局臺北區監理所
異  議  人
即受處分人  甲○○
上列異議人即受處分人因違反道路交通管理處罰條例案件，不服
原處分機關於中華民國95年10月12日、95年10月23日所為之裁決
處分（裁決書案號：北監自裁字第裁40-CR0000000號、第裁40-C
R0000000號），聲明異議，本院裁定如下：
    主  文
異議均駁回。
    理  由
一、聲明異議意旨略以：異議人即受處分人甲○○於民國95年7
    月21日（週五）上午7 時36分許、同年8 月7 日（週一）上
    午7 時31分許，將異議人所有之車牌號碼6797-FH 號自用小
    客車，停放於臺北縣永和市○○路○路邊，經臺北縣政府警
    察局交通隊（下稱原舉發機關）採證人員現場拍攝採證照片
    後，由原舉發機關警員以異議人在禁止臨時停車處所停車為
    由，逕行掣單舉發；惟國光路依永和市政府之規劃，除例假
    日上午6 時至晚間10時之時段禁止車輛進入外，週一至週五
    時段並未禁止車輛進入，亦未設置禁止臨時停車之標誌，異
    議人於週一及週五非例假日時段，臨時停車於自家門前樓下
    準備上班，應無妨礙交通秩序，原舉發機關警員竟予舉發，
    實有未洽；經異議人申訴後，原處分機關仍以異議人違規事
    證明確，而予裁罰之處分，爰依法聲明異議云云。
二、按禁止臨時停車線為紅色實線，用以指示禁止臨時停車路段
    ，而禁止臨時停車處所不得停車，道路交通標誌標線號誌設
    置規則第169 條第1 項、第2 項、道路交通安全規則第112
    條第1 項第1 款分別定有明文。次按汽車駕駛人在禁止臨時
    停車處所停車者，處新臺幣（下同）600 元以上1,200 元以
    下罰鍰，道路交通管理處罰條例第56條第1 項第1 款亦有明
    文。
三、經查，本件異議人即受處分人甲○○於95年7 月21日上午7
    時36分許、同年8 月7 日上午7 時31分許，將其所有之車牌
    號碼6797-FH 號自用小客車，停放於劃有紅線禁止臨時停車
    之臺北縣永和市○○路路邊，經原舉發機關採證人員拍照採
    證後，由原舉發機關警員逕行掣單舉發等事實，有原舉發機
    關所掣發之北縣警交字第CR0000000 號、第CR0000000 號舉
    發違反道路交通管理事件通知單各1 紙、採證照片3 幀等附
    卷可稽，並經證人即現場拍攝異議人本件違規停車照片之原
    舉發機關交通助理員黃德興於本院審理時到庭結證明確（詳
    下述）。觀諸卷附採證照片3 幀所示，本件異議人前後2 次
    停車之地點（均位於臺北縣永和市○○路），其路面均劃設
    有明顯之紅色實線，顯見該路段確為禁止臨時停車之處所，
    不因當時該路段並未禁止車輛進入（按開放車輛通行之路段
    ，並非當然開放車輛停放，此為至明之理）、或該處並未另
    行設立禁止臨時停車之標誌而有異；是異議人辯稱：該路段
    規劃於週一至週五時段，並未禁止車輛進入，亦未設置禁止
    臨時停車之標誌云云，顯不影響於上開地點確為禁止臨時停
    車處所之認定。又異議人復辯稱：伊係於週一及週五之非例
    假日時段，臨時停車於自家門前樓下準備上班，不應受罰云
    云；惟查，證人黃德興於本院審理時，到庭結證略稱：本件
    異議人前後2 次違規停車，均是伊現場拍照採證，前後2 次
    之情形都相同，異議人停在該處之車輛均未發動，車內也沒
    有人，伊每次採證所需時間約10餘分鐘，採證完成後會將單
    子夾在車前玻璃處，若車內有人，一定會發現被拍照，且伊
    採證時也會顧及情理，如果車內有人，會先用勸導的方式等
    語（見本院95年12月18日訊問筆錄）；依證人上開證述情節
    ，本件異議人前後2 次違規停車當時，車輛均未發動、車內
    無人，且停車時間至少均在10分鐘以上，其情狀顯與道路交
    通管理處罰條例第3 條第9 款所規定「臨時停車」之要件不
    符；從而，異議人辯稱其當時僅為臨時停車云云，亦無足採
    。綜上所述，本件異議人於前述時、地，前後2 次在禁止臨
    時停車處所臨時停車之違規行為，事證明確；原處分機關以
    異議人違反道路交通管理處罰條例第56條第1 項第1 款規定
    ，分別裁處罰鍰1,000 元、900 元，核無不當；本件異議人
    之異議為無理由，應予駁回。
據上論斷，應依道路交通案件處理辦法第19條規定，裁定如主文
。
中    華    民    國    95    年    12    月    29    日
                  交通法庭    法  官  劉景宜
以上正本證明與原本無異。
如不服本裁定，得自收受送達之日起5 日內向本院提出抗告狀。
                              書記官  謝秀青
中    華    民    國    96    年    1     月    4     日


司法院資訊處製作；財團法人民間司法改革基金會備份。
